【裁判字號】    88,訴,2029
【裁判日期】    890218
【裁判案由】    毒品危害防制條例
【裁判全文】
臺灣臺中地方法院刑事判決                        八十八年度訴字第二二九號
    公  訴  人  臺灣臺中地方法院檢察署檢察官
    被      告  丙○○
    選任辯護人  劉錫熙
右列被告因違反毒品危害防制條例案件，經檢察官提起公訴（八十八年度偵字第一九
一六六號），本院判決如左：
    主  文
丙○○共同連續販賣第二級毒品，處有期徒刑拾年。扣案乙○○所有之大麻拾伍包
（合計淨重萬仟佰零點玖伍公克，包裝重壹仟肆佰拾陸點零伍公克）、大
麻苗柒拾捌株，均沒收銷燬之；花盆陸個、磅秤壹台、壓縮器壹組、封裝袋壹包、號
碼為0000000000號之行動電話壹支，均沒收。乙○○共同販賣毒品所得新
台幣壹萬捌仟元，沒收，如全部或一部不能沒收時，以其財產抵償之。
    事  實
一、丙○○與乙○○（業經本院另案審結）共同意圖營利，先由乙○○於民國八十八
    年五月間某日，前往高雄市某地，以每公斤新臺幣（下同）三萬元之代價，向姓
    名年籍不詳綽號「阿旺」之成年男子，販入第二級毒品大麻毛重約計三十五公斤
    後，旋與丙○○共同基於販賣第二級毒品大麻之概括犯意聯絡，自八十八年六月
    初某日起至同年八月二十五日止，連續在台中市○○路五五五號樓下及大業路附
    近牛排館之路邊等處，由鍾正玄透過乙○○所持有電話號碼000000000
    0號之行動電話與乙○○聯絡，並約定以每次一盎司、每盎司三千元之代價談妥
    買賣毒品大麻事宜後，乙○○乃指示丙○○攜帶大麻至上開約定處所，如數將大
    麻交付予鍾正玄，而販賣大麻予鍾正玄施用，前後共計二次（起訴書誤載為三次
    ）。嗣於八十八年八月二十五日下午四時左右，在台中市○○路五五五號樓下，
    丙○○受乙○○之指示而與鍾正玄接洽大麻買賣之際（即第三次交易），經法務
    調查局台中市調查站（下稱台中市調查站）、台中縣調查站、中部機動工作組、
    彰化縣調查站、南投縣調查站、台中縣警察局刑警隊及彰化憲兵隊合組的專案人
    員當場查獲，致該次交易未完成而未遂，隨即循線至大業路五五五號之十一樓Ｃ
    室乙○○住處，查獲乙○○所有之第二級毒品大麻三十五包（合計淨重三三三０
    三．九五公克，包裝重一四三六˙０五公克）、大麻苗七十八株、供犯罪所用之
    花盆六個、磅秤一台、壓縮器一組、封裝袋一包、電話號碼000000000
    0號之行動電話一支。
二、案經台中市調查站移送臺灣臺中地方法院檢察署檢察官偵查起訴。
    理  由
一、訊據被告丙○○固不否認曾受另案被告乙○○之託，將乙○○所交付內有第二級
    毒品大麻之紙袋攜至上開約定處所轉交予鍾正玄之事實，惟矢口否認有何與乙○
    ○共同販賣大麻之犯行，辯稱：乙○○所指示轉交予鍾正玄之物，係裝在紙袋內
    ，並不知裡面裝的是大麻云云。經查：
    （一）右揭另案被告乙○○於上開時、地販賣大麻予鍾正玄之事實，業據證人即
          另案被告乙○○於台中市調查站調查員調查及檢察官偵查時，供承不諱，
          而被告丙○○先於台中市調查站調查員調查時供稱：「‧‧‧我經常至盧
          信良住所，所以知悉乙○○持有大麻，亦有在販售大麻，我僅知道乙○○
          有販售大麻予鍾正玄，其餘販售對象我不清楚，而鍾正玄其人我係經盧信
          良介紹認識，我曾有二、三次受乙○○之託，將大麻交予鍾正玄，再從鍾
          正玄處取得交易現金交予乙○○。」等語（見偵查卷第三頁正面），復於
          檢察官偵查時供稱：「今年初他（指乙○○）有去越南，可能才引進來的
          大麻，他一去半年，我想有可能他去越南買來。」、「（問：你經手交鍾
          正玄的大麻有幾次？）二次。」等語（見偵查卷第十二頁），另乙○○亦
          先證稱：「我與『小歪』鍾正玄交易大麻時，有時相約在我租處（台中市
          ○○路五百五十號）樓下交貨，有數次委由友人（姪子同學）丙○○提下
          交予『小歪』鍾正玄‧‧‧。」、「丙○○知道提交予『小歪』（指鍾正
          玄）之物品為大麻，因丙○○每隔二、三天即會前往我租處與我相會，若
          剛好『小歪』來電欲購買大麻時，我會拿出整盤大麻，在丙○○面前檢取
          所需大麻，交付他提交『小歪』鍾正玄，所以丙○○知道大麻無誤。」等
          語（見乙○○八十八年八月二十五日於台中市調查站調查筆錄），復於偵
          查中證稱：「（大麻）是裝在一個很大的盤子內，我隨便抓一把大麻，裝
          在塑膠袋交給丙○○拿到樓下交給鍾正玄‧‧‧。」等語（見偵查卷第二
          十八頁正面），另證人乙○○於右揭時、地販賣大麻予證人鍾正玄，並曾
          委由被告丙○○在約定地點轉交二次之情，亦據證人鍾正玄於偵查中證述
          屬實，經核證人鍾正玄與證人乙○○於台中市調查站所述情節相符，足認
          另案被告乙○○確有販賣大麻予證人鍾正玄之事實。再參以另案被告盧信
          良在與證人鍾正玄達成交易後，自冰箱中取出大麻裝入塑膠袋中，復以牛
          皮紙包裝之時，被告丙○○均在另案被告乙○○上開住處，且隨即由賴鴻
          昌攜該以牛皮紙包裝好之大麻，至約定地點交予證人鍾正玄等情，衡諸常
          情，被告應可目睹證人乙○○分裝=大麻之過程，則被告辯稱不知該牛皮
          紙內所裝係屬大麻云云，顯與常理不符，足認證人乙○○於台中市調查站
          之證言並無瑕疵，應屬可採。雖證人乙○○於本院審理時翻異前詞，改證
          稱：係用牛皮紙袋裝入大麻，始交付予被告丙○○，被告不知該牛皮紙袋
          內裝有大麻云云，惟證人乙○○於台中市調查站之供述既無瑕疵，且復未
          能舉出其於台中市調查站與本院審理時何以供述不一之原因，則證人盧信
          良於本院審理時之證言，顯係事後迴護被告之詞，應不足採信。
    （二）又另案被告乙○○雖於偵查中供稱曾委託被告轉交大麻予證人鍾正玄三次
          等語，惟被告自承曾先後二次轉交裝有大麻之牛皮紙袋予證人鍾正玄，並
          經證人鍾正玄於偵查中證述屬實，然因人之記憶有限，對於交易細節之遺
          忘，乃屬當然，則另案被告乙○○誤記為三次，應與常理無違，足認另案
          被告乙○○與被告係共同販賣大麻予證人鍾正玄二次，每次一盎司之事實
          。又證人即另案被告乙○○係以每公斤三萬元之代價購入，而以每次每盎
          司三千元之代價售予證人鍾正玄（即每公斤約十二萬元），前後約十次左
          右，即前後可獲取暴利約九萬元，業據證人乙○○於台中市調查站證述屬
          實，而因其中經由被告丙○○轉交予證人鍾正玄之次數有二次，應足認定
          被告丙○○與另案被告乙○○共同獲利一萬八千元，是被告與乙○○二人
          有共同意圖營利之犯意聯絡，甚為明確。
    （三）而扣案之煙草三十五包、植物七十八株，經送鑑定結果，認該三十五包煙
          草確係第二級毒品大麻（合計淨重合計淨重三三三０三．九五公克，包裝
          重一四三六˙０五公克）、而植物則係大麻苗等情，亦有法務調查局八十
          八年九月二十一日（八八）陸字第八八一六七八八三號鑑定通知書一紙附
          卷可參。
    （四）另被告丙○○雖辯稱：伊在台中市調查站所製作之調查筆錄係經刑求所製
          作，故內容並不實在云云。然被告於檢察官初次偵訊時，並未即時向檢察
          官提出刑求抗辯，有偵訊筆錄附卷可稽（見偵查卷第十一頁、十二頁），
          則被告是否在台中市調查站遭到刑求，已屬可疑；再證人即台中縣調查站
          調查員甲○○到庭結證稱：調查筆錄均係依被告陳述而製作，並無暴力取
          供之情形等語（見本院八十八年十二月二十九日審判筆錄），而被告在檢
          察官初訊後，隨即經檢察官向本院聲請羈押被告獲准後，於八十八年八月
          二十六日之新收收容人內外傷記錄表上並未有受傷之記載，另於八十八年
          九月二十三日門診時，亦未有陳述刑求之事乙節，亦有台灣台中看守所八
          十九年一月十二日（八九）中所太總字第一六八號函覆資料一份在卷可稽
          ，則被告僅泛稱係遭一名帶眼鏡、身材胖胖之人刑求云云，復未能舉證以
          實其說，是其刑求之抗辯，顯不足取。
    此外，復有大麻三十五包（合計淨重三三三０三．九五公克，包裝重一四三六˙
    ０五公克）、大麻苗七十八株、花盆六個、磅秤一台、壓縮器一組、封裝袋一包
    、號碼為0000000000號之行動電話一支扣案可資佐證，綜上所述，足
    認被告丙○○上開所辯顯係卸責之詞，不足採信。事證明確，被告之犯行，應堪
    認定。
二、查毒品危害防制條例業於八十七年五月二十日經總統公布，於同年月二十二日施
    行，並將大麻列為該條例第二條第二項第二款所稱之第二級毒品。核被告丙○○
    先後二次販賣大麻之犯行，係犯毒品危害防制條例第四條第二項之販賣第二級毒
    品罪；其第三次販賣行為未完成即為警查獲，核其所為，係犯同條第五項之販賣
    第二級毒品未遂罪。其持有大麻之低度行為應為販賣之高度行為所吸收，不另論
    罪。又被告丙○○與另案被告乙○○間，有犯意聯絡及行為分擔，為共同正犯。
    被告先後二次販賣毒品與第三次販賣毒品未遂之行為間，均時間緊接，觸犯構成
    要件相同之罪名，顯係基於概括之犯意為之，為連續犯，依刑法第五十六條之規
    定以一罪論，因所犯販賣第二級毒品之罪其本刑為無期徒刑或七年以上有期徒刑
    ，得併科新台幣七百萬元以下罰金，就無期徒刑部分，依法不得加重，僅就有期
    徒刑及併科罰金之罰金刑部分，依法加重其刑。爰審酌另案被告乙○○持有數量
    龐大之大麻欲販售圖利、嚴重殘害國人身體健康、被告丙○○竟與之共同販賣，
    惡性非輕，惟被告至被查獲時所共同販賣之對象僅有一人、販賣數量非鉅，犯罪
    所得僅有一萬八千元，並審酌被告犯罪之手段、所生之危害程度及犯罪後猶飾詞
    卸責，不知悔悟等一切情狀，量處如主文所示之刑。另扣案另案被告乙○○所有
    之大麻三十五包（合計淨重三三三０三．九五公克，包裝重一四三六˙０五公克
    ）、大麻苗七十八株，為毒品危害防制條例所稱之毒品，應依同條例第十八條第
    一項前段之規定，沒收並銷燬之；至於扣案之花盆六個、磅秤一台、壓縮器一組
    、封裝袋一包、電話號碼為0000000000號之行動電話一支，為共犯乙
    ○○所有且係供其犯罪所用之物，應依同條例第十九條第一項之規定沒收之；至
    被告丙○○與另案被告乙○○共同販賣毒品所得之一萬八千元，亦應依同條例第
    十九條第一項沒收之，如全部或一部不能沒收時，以其財產抵償之。
據上論斷，應依刑事訴訟法第二百九十九條第一項前段，毒品危害防制條例第四條第
二項、第五項、第十八條第一項前段、第十九條第一項，刑法第十一條、第二十八條
、第五十六條，判決如主文。
中      華     民      國    八十九     年      二     月     十八      日
                             臺灣臺中地方法院刑事第四庭
                                   法  官    王  世  華
右正本證明與原本無異。
如不服本判決，應於判決送達後十日內向本院提出上訴狀，上訴於臺灣高等法院臺中
分院( 須附繕本 )。
                                   書記官
中    華    民    國      八十九      年       二      月     二十一    日
附錄本案論罪科刑法條全文：
毒品危害防制條例第四條第二項：製造、運輸、販賣第二級毒品者，處無期徒刑或七
年以上有期徒刑，得併科新臺幣七百萬元以下罰金。


司法院資訊處製作；財團法人民間司法改革基金會備份。
